臺灣新北地方法院民事裁定
111年度消債更字第407號
聲  請  人  張開泰    
代  理  人  蔡鴻燊律師 
上列當事人聲請消費者債務清理更生事件，本院裁定如下:
    主  文
聲請人應於本裁定送達後十四日內補正如附件所示事項。
    理  由
一、按聲請更生或清算不合程式或不備其他要件者，法院應以裁
    定駁回之，但其情形可以補正者，法院應定期間先命補正，
    消費者債務清理條例第8 條定有明文。
二、本件聲請人言詞聲請更生，有如附件所示事項應予補正，爰
    定期命補正，如逾期未補正，則駁回其聲請。
三、依消費者債務清理條例第8 條但書，裁定如主文。
中    華    民    國   111    年    9    月     16    日
                  民事第一庭  法  官   毛崑山
正本係照原本作成。
本裁定不得抗告。
中    華    民    國   111    年    9    月     16    日
                              書記官   童淑敏
附件:
一、請預納本件郵務送達費新臺幣(下同)4,590元（暫依聲請人
    陳報之債權人8人，連同債務人即聲請人，合計共9人，並以
    每人10份，每份51元計算【計算式:9×51×10＝4,590】）;亦
    應指定倘預納費用須退費時，退費之帳戶(限聲請人個人帳
    戶，並提供存摺封面影本)。
二、請補正釋明本件聲請理由：聲請人應詳實說明債務種類暨發
    生之原因、為何積欠債務、有何不能清償債務之虞？
三、請說明聲請人有無領取社福補助津貼，如租屋津貼補助、低
    收入戶補助、老年津貼、國民年金、育兒津貼、身心障礙補
    助等？如有，每月可請領之金額為何？請提出相關證明文件
    或領取明細，例如存摺封面暨內頁等據實向法院陳報。此外
    ，聲請人自聲請本件更生前2年，即109年9月8日起，有無接
    受家屬扶養或親友資助必要生活支出費用？如有，請敘明詳
    細情形（每月或每週或不定時、每期金額多寡等），並提出
    該名家屬或親友之聯絡方式（姓名、住址、電話）、聲請人
    接受資助之相關證明文件等據實向法院陳報。
四、聲請人於調解聲請狀中陳稱尚有一筆民間債務約10萬元，惟
    聲請人未提供相關證據使本院無從認定，故請提出該筆債務
    相關證明文件(例如裁判書、強制執行通知等)。另請確認所
    有債權人及債權數額後，重行製作所有債權人清冊到院，若
    重行製作債權人清冊之債權人大於2人，請按超過之債權人
    人數，以每人10份、每份51元自行計算郵務送達費並一併預
    納之。
五、請補正提出「聲請前2年」及「目前」財產狀況說明書（請
    就「聲請前2年」及「目前」狀況，分列兩份表單為陳報）
    ，並記載內容如下：
  ㈠聲請前2年必要支出項目及金額，均須請釋明原因及必要性
    ，並詳列費用明細，併提出109年9月迄今相關證明文件影
    本（如匯款證明、繳款證明、統一發票、支出必要性資料等
    ，並不以此為限）。
  ㈡聲請前2年各項收入項目及金額，並檢附相關證明文件（如薪
    資袋、薪資明細單或收入切結書等）。
  ㈢目前必要支出項目及金額，均須請釋明原因及必要性，並詳
    列費用明細，併提出相關證明文件影本（如匯款證明、繳款
    證明、統一發票、支出必要性資料等，並不以此為限）。
  ㈣目前各項收入數額，並檢附相關證明文件（如薪資袋、薪資
    明細單或收入切結書等）。
  ㈤請說明「聲請前2年」及「目前」每月必要支出，是否選擇依
    消費者債務清理條例64條之2 為陳報？若否，則請依上所述
    ，提出「聲請前2 年」及「目前」每月每項必要支出金額所
    對應之單據以證確有該筆支出。
  ㈥倘若「聲請前2年」及「目前」之必要支出，陳報有扶養費
    支出，請提出該受扶養人之「最新」戶籍謄本（記事欄不得
    省略）、108至110年度之綜合所得稅各類所得資料清單、
    全國財產稅總歸戶財產查詢清單、「最新」勞工保險被保險
    人投保資料表（明細）。並說明受扶養人有無領取社福補助
    津貼，如租屋津貼補助、低收入戶補助、老年津貼、勞保年
    金、國民年金等一切補助？如有，每月可請領之金額為何？
    並提出相關釋明文件（例如存摺內頁明細、相關權責機關函
    文等），據實向法院陳報。
  ㈦倘若收入大於支出，應具體說明超出部分如何負擔，並檢附
    相關證明文件。 　　
六、請陳報聲請人於聲請更生前5年內是否曾任公司負責人（依
    公司法第8 條規定，負責人包含執行業務股東、董事、經理
    人、清算人、發起人、監察人、檢查人、重整人、重整監督
    人）? 又如曾任負責人，並應提出該營利事業單位聲請更生
    前1 日（即111年9月7日）回溯5年內之每月營業額資料。
七、請陳報有無雙務契約（含「保險契約」）尚未履行完畢，及
    有無附條件買賣尚未付清價金。
八、請補正聲請人之財產目錄，並逐一補正下列財產項目：
  ㈠金融商品：
  1.請說明聲請人最近5 年內有無從事國內股票、期貨、基金或
    其他金融商品之投資？如有，請提出聲請人目前往來證券商
    之交易明細查詢表、證券存摺封面、內頁影本及投資股票往
    來金融機構存摺封面及內頁影本（應補登存摺至本裁定送達
    日）及相關之投資交易明細及證明文件。
  2.請向臺灣集中保管結算所股份有限公司申請聲請人本人自10
    9年度以來迄今於該公司之往來證券商、股票餘額、異動表
    等相關資料。待該公司查詢核發保管帳戶客戶餘額表、客戶
    存券異動明細表、集保戶往來參加人明細資料表（含帳號）
    及投資人於清算交割銀行未開戶明細表等文件後，再一併陳
    報本院。
  ㈡存款:
    請向中華民國銀行商業同業公會全國聯合會申請查詢聲請人
    於各金融機構之存款帳戶，並依循公會所查詢之所有金融機
    構，「自行」向各該金融機構申請自聲請更生前2年即109年
    9月8日至本裁定送達日之後，於各金融機構之「存摺」之
    完整交易紀錄明細。另提出之存款存摺（已提出之存摺影本
    部分則無需重複提出），則請完整影印「清楚」（須附完整
    內頁明細資料，包含金融機構名稱、帳號日期及金額，並補
    登存摺至本裁定送達日之後，且不得以一次彙整方式為登載
    ），請務必「補登存摺」。此外，倘若僅提出存款餘額證明
    ，本院即難認聲請人已盡協力義務。
  ㈢請聲請人說明有無事業投資或其他資產在內之各類財產
    ，若有，請說明其性質及所在地，並提供相關證據。
  ㈣若聲請人之財產有設定擔保債權、優先權或其他負擔，
    應一併表明，並提出該等權利之設定契約書。
  ㈤聲請人於聲請更生前2年即109年9月8日迄今，期間內有無財
　　產變動狀況？如有，應詳述其原因情事，據實向法院報（即
　　就上開財產之有償、無償（原始或繼受）取得、移轉予他
　　人、變更或設定負擔等事實或法律行為致生得、喪、變更權
　　利之情形），並檢附相關證明文件。
九、聲請人曾否經依消費者債務清理條例或破產法受刑之宣告，
    及有無曾經法院裁定開始更生、清算、破產和解，或破產之
    案件。　　
十、請提出聲請人名下不動產(即新北市○○區○○段000地號土
　　地)之第一類不動產登記謄本。
十一、請說明聲請人戶籍址之房地為何人所有?又聲請人為何能
      設籍於該址?　　　　　
十二、將來之更生程序得否順利進行，乃繫於聲請人依自身經濟
      狀況所提更生方案是否確實可行及得兼顧債權人權益而定
      。倘更生方案無履行之可能，法院將無法認可更生方案，
      債務人提出本件聲請將無實益，故請聲請人釋明若經法院
      裁定開始更生程序，將以何種經濟來源支應每月更生還款
      金額及必要生活支出費用？有無其他可供擔保之人？無擔
      保及無優先權債權人依更生程序所得受償之總額及其計算
      方法為何?請說明每月能盡最大清償能力之更生方案為何
      ？（即每月可供還款金額、分期期數）。
（以上均請依序提出證明文件並加以標示（如標籤紙），且請務
必「完整影印清楚」，並請於書狀列載證據目錄。另請聲請人向
本院陳報之資料及任何陳述，切勿使用任何不確定之字樣。並請
「詳細閱讀」後，逐一「誠實」補正，切勿缺漏。又上開請聲請
人申請之資料，請「盡速申請」後陳報，否則本院難認聲請人已
盡協力義務，有清理債務之真意與誠意。另請「一次」即補正齊
全。）